

## ESTODIANTE DE INGENIERIA CIVIE EN COMPOTACIO

Manzano 551, Recoleta, Santiago, Chile

□ (+569) 90949338 | ■ oaestay@uc.cl | ★ https://oaestay.github.io/ | ᡚ oaestay | 🛅 oaestay

## Resumen\_

Actualmente trabajando como desarrollador de aplicaciones Web, modelos de optimización y modelos de simulación en Notus, una empresa que desarrolla e implementa soluciones basadas en la optimización y la simulación en el ámbito de gestión de empresas; con casi un año de experiencia laboral. Me especializo en desarrollo e implementación de algoritmos y desarrollo de back-end, pero también me gusta aprender y trabajar con nuevas tecnologías, tanto en back-end como en front-end y mobile. Además, tengo experiencia con distintos frameworks, bases de datos y herramientas, por ejemplo, Vue, NodeJS, Django, Ruby on Rails, LAMP, PostgreSQL, MongoDB, Redis, Docker, Amazon AWS.

Me interesa desarrollar soluciones para problemas concretos, de distinta complejidad, de forma eficiente, y que estas permanezcan en uso en el tiempo mediante el uso de buenas prácticas, equilibrando el uso tecnologías modernas y la estabilidad.

## **Experiencia Laboral**

Notus Santiago, Chile

SOFTWARE ENGINEER Oct. 2016 - Hoy

- Desarrollo de aplicación web para generar modelos de optimización desde un input similar a Excel en el navegador
- Implementación de algoritmos data mining para obtener información de un dump de datos
- Desarrollo de variados modelos de optimización
- Desarrollo de modelo de simulación en un problema de asignación

**Artorta** Santiago, Chile

 Web Developer
 2015 - 2016

- Desarrollo de aplicación web en LAMP para administar y exponer productos de pastelería
- Desarrollo de aplicación web en RoR para administar y exponer productos de pastelería

## **Reconocimientos**.

Tercer lugar, Facebook's 2017 Hackathon
 Reconocimiento por puntaje obtenido en PSU, Sociedad de Instrucción Primaria
 Santiago, Chile

2000 - 2012 Reconocimientos por rendimiento en educación básica y media, Colegio RSL

**Formación** 

Pontificia Universidad Católica de Chile

Santiago, Chile

Santiago, Chile

Ingeniería Civil en Computación Mar. 2013 - Exp. Aug. 2018

Habilidades.

**Nivel avanzado:** Python, Javascript, Django, Express, Git

Nivel intermedio: C, C#, Ruby, Ruby on Rails, React, SQL, PostgreSQL, MySQL

MongoDB, Redis, Docker, CSS

Nivel básico: Java, Nginx, Webpack, SASS, LAMP

**Experiencia en deployment** Amazon AWS, Digital Ocean, Heroku, Django, Express, Ruby on Rails

Experiencia con técnicas de desarrollo ágil Kanban, Scrum

Experiencia con distintas arquitecturas de sistemas Experiencia con equipos de distintos tamaños

cia con equipos de distilitos talifallos

Manejo avanzado de Photoshop

Fuerte espíritu de trabajo en equipo y responsabilidad

Idiomas Inglés, Español